臺灣高雄地方法院刑事判決　　　　　　　93年度訴字第2446號
公　訴　人　臺灣高雄地方法院檢察署檢察官
被　　　告　甲○○
上列被告因毒品危害防制條例案件，經檢察官提起公訴（93年度
毒偵字第4374號）及移送併辦（93年度毒偵字第6822號、94年度
毒偵字第1987號），本院依簡式審判程序，判決如下：
    主  文
甲○○連續施用第一級毒品，處有期徒刑壹年。扣案第一級毒品
海洛因壹包（淨重零點零捌公克、空包裝重零點貳伍公克，含包
裝袋），沒收銷毀之。
    事  實
一、甲○○曾於民國87年間因施用毒品案件，經臺灣高等法院高
    雄分院以87年度上訴字第1180號裁定送觀察、勒戒後，認無
    繼續施用毒品之傾向，而於87年7 月20日以87年度上訴字第
    1180號判決免刑確定。又於87年間再因施用毒品案件，經本
    院以87年度毒聲字第3320號裁定送觀察、勒戒後，認有繼續
    施用毒品之傾向，另以87年度毒聲字第3848號裁定令入戒治
    處所施以強制戒治1 年，於89年6 月10日強制戒治期滿，臺
    灣高雄地方法院檢察署檢察官於89年9 月22日以89年度戒毒
    偵字第983 號不起訴處分確定。復因連續施用第一級毒品海
    洛因案件，經送強制戒治，於92年2 月3 日強制戒治執行完
    畢，復經臺灣高雄地方法院檢察署檢察官提起公訴，嗣於90
    年6 月26日經本院以90年度訴字第1166號判處有期徒刑7 月
    確定；復於91年2 月間，因施用第一級毒品海洛因案件，於
    91年7 月23日經本院以91年訴字第1467號判處有期徒刑10
    月確定；再於91年7 月間，因施用第一級毒品海洛因案件，
    經本院判處有期徒刑1 年確定；又因施用第二級毒品案件，
    經本院以94年度簡字第2783號判處有期徒刑5 月確定。惟甲
    ○○仍未能戒絕毒癮，於前揭強制戒治執行完畢釋放後5 年
    內，仍基於施用第一級毒品海洛因之概括犯意，自93年6 月
    30日早上8 時許起，至94年3 月2 日晚上某時許止，在其上
    揭住處，以將海洛因加水後為靜脈皮下注射之方式，連續施
    用海洛因多次，平均約1 天1 至2 次。嗣於附表編號1 、2
    、3 所示時、地查獲，經採集其尿液送驗均呈嗎啡陽性反應
    ，並扣得海洛因1 包（淨重0.08公克，空包裝重0.25公克）
    ，始明上情。
二、案經臺灣高雄地方法院檢察署檢察官自動檢舉簽分偵查起訴
    及移送併辦。
    理  由
一、本件被告甲○○所犯係死刑、無期徒刑、最輕本刑為3 年以
    上有期徒刑以外之罪，其於本院準備程序中就被訴事實為有
    罪之陳述，經告知簡式審判程序之旨，並聽取公訴人及被告
    之意見後，合議庭裁定由受命法官獨任進行簡式審判程序。
二、上揭犯罪事實，被告於本院審理中均坦承不諱，另被告為警
    查獲或經其同意採集尿液送驗結果，均呈現嗎啡陽性反應，
    此有附表所示尿液檢驗報告3 紙在卷可憑。又扣案如附表編
    號3 所示之白色粉末1 包，經送鑑定結果，含海洛因成分（
    淨重0.08公克，空包裝重0.25公克），有如附表所示法務部
    調查局鑑定通知書1 紙附卷可稽，足認被告自白與事實相符
    。被告前因施用毒品案件，經觀察、勒戒及強制戒治治療程
    序，曾於92年2 月3 日強制戒治執行完畢，已如上開事實欄
    所述，此有臺灣高等法院被告全國前案紀錄表及施用毒品案
    件紀錄表附卷可查。其於強制戒治執行完畢釋放後5 年內，
    再犯本件施用毒品罪，事證明確，自應依法論科。
三、查海洛因為毒品危害防制條例第2 條第2 項第1 款所定第一
    級，不得施用、持有。核被告所為，係犯同條例第10條第1
    項之施用第一級毒品罪。被告持有海洛因進而施用，其持有
    之低度行為應為施用之高度行為所吸收，不另論罪。又被告
    先後多次施用海洛因之犯行，時間緊接，犯罪構成要件相同
    ，顯係基於概括犯意反覆為之，為連續犯，應依刑法第56條
    之規定論以一罪，並加重其刑。檢察官移送併辦部分，與起
    訴事實有連續犯之裁判上一罪關係，基於審判不可分之原則
    ，本院自應併予審理，附此敘明。審酌被告於強制戒治執行
    完畢釋放後未久，即又連續多次再犯施用第一級毒品之犯行
    ，顯見被告未能戒斷施用毒品惡習，改過意志不堅，自應受
    相當之刑罰制裁；另考量被告施用毒品係自傷行為，未危及
    他人，反社會危險性應屬較低，且犯罪後復能坦承犯行，態
    度良好及其犯罪動機、目的等一切情狀，量處如主文所示之
    刑。扣案白色粉末1 包經送驗結果含第一級毒品海洛因成分
    ，已如上述，應依毒品危害防制條例第18條第1 項前段，宣
    告沒收銷毀之（含包裝袋），至鑑驗耗損部分，既已滅失，
    自無庸宣告沒收銷毀，併此敘明。
據上論斷，應依刑事訴訟法第273 條之1 第1 項、第284 條之1
、第299 條第1 項前段，毒品危害防制條例第10條第1 項、第18
條第1 項前段，刑法第11條、第56條，判決如主文。
本案經檢察官乙○○到庭執行職務。
中　　華　　民　　國　　94　　年　　12　　月　　16　　日
                  鳳山刑事第2庭     法　官  李嘉益
以上正本證明與原本無異。
如不服本判決，應於收受送達後10日內向本院提出上訴書狀。
中　　華　　民　　國　　94　　年　　12　　月　　16　　日
　　　　　　　　　　　　　　　　　  書記官  呂怜勳
附錄本案論罪科刑法條：
毒品危害防制條例第10條
施用第一級毒品者，處 6 月以上 5 年以下有期徒刑。
施用第二級毒品者，處 3 年以下有期徒刑。
附表：
┌──┬───────┬─────────┬────────┬─────────┐
│編號│偵查案號      │查獲時地          │尿液檢驗        │扣案物品          │
├──┼───────┼─────────┼────────┼─────────┤
│1   │93年度毒偵字第│93年6月30日，臺灣 │93年7月12日長榮 │無                │
│    │1987號        │高雄地方法院檢察署│學毒物研究中心檢│                  │
│    │              │通知被告採尿送驗  │驗報告：嗎啡陽性│                  │
│    │              │                  │反應            │                  │
├──┼───────┼─────────┼────────┼─────────┤
│2   │93年度毒偵字第│93年9月16日，臺灣 │93年9月29日長榮 │無                │
│    │6822號        │高雄地方法院檢察署│學毒物研究中心檢│                  │
│    │              │通知被告採尿送驗  │驗報告：嗎啡陽性│                  │
│    │              │                  │反應            │                  │
├──┼───────┼─────────┼────────┼─────────┤
│3   │94年度毒偵字第│94年3 月2 日晚上10│高雄市立凱旋醫院│粉末1 包。94年4 月│
│    │4374號        │時50分許，在高雄市│濫用藥物尿液檢驗│20 日 法務部調查局│
│    │              │三民區○○路與南台│報告（檢體編號：│調科壹字第        │
│    │              │路口為警查獲      │L 專94185 號）：│000000000 號鑑定通│
│    │              │                  │嗎啡陽性反應（本│知書驗含第一級毒品│
│    │              │                  │院卷第111頁）   │海洛因成分（淨重  │
│    │              │                  │                │0.08公克，空包裝重│
│    │              │                  │                │0.25公克）（本院卷│
│    │              │                  │                │第131頁）         │
└──┴───────┴─────────┴────────┴─────────┘
